# IPO 申报企业母子公司成本核算是否需要保持一致？

提问人：rose 王王 时间：2023-01-16 22:17:43
求助 陈版，公司为IPO申报企业，母公司子公司均从事生产加工行业，母公司的成本核算中间接费用-均按产量分摊单个产品的成本、子公司间接费用按实际单耗*产量来分配。请问陈版如果母子公司的产品一致间接费用分配是否保持一致？果母子公司的产品部分不一致间接费用分配是否保持一致？

回答人：chenyiwei
如果母子公司的产品性质、生产流程、成本构成等方面都是基本类似的，则建议在合并报表层面两者保持相同的成本核算方法，包括间接费用分配方法。
如果上述要素存在差异，且能够分别证明母子公司当前采用的方法都是分别最符合自身实际情况的，则可以在合并报表中各自保留原先的成本核算方法。但需分别论证其各自的合理性。